Minutes et répertoires du notaire Antoine BOBUSSE, 5 septembre 1676 - 2 octobre 1710 (étude XVIII)
Archives nationales
Minutes et répertoires du notaire Antoine BOBUSSE (étude XVIII)
5 septembre 1676 - 2 octobre 1710
MC/ET/XVIII/346 - MC/ET/XVIII/458, MC/RE/XVIII/8 - MC/RE/XVIII/24/A
Étude notariale XVIII (Paris; 1581-....); Bobusse, Antoine
Archives nationales de France
Minutes et répertoires: la loi 2008-696 du 15 juillet 2008 relative aux archives a fixé à 75 ans à compter de la date de l'acte, ou à 25 ans à compter de la date du décès de l'intéressé si ce délai est plus bref, le délai de communication des minutes et répertoires des notaires; ce délai est porté à 100 ans à compter de la date de l'acte si le document se rapporte à un mineur (code du Patrimoine, articles L213-2, 4e d et 5e).
Autres documents de l'étude (dossiers de clients, comptabilité...) :s'agissant d'archives privées, ces documents sont communicables selon les modalités fixées par le déposant ou le donateur.
Certains documents ne sont pas accessibles en raison de leur mauvais état de conservation.
Versement
Accès aux instruments de recherche de tous les notaires de l’étude XVIII
Archives de l'étude XVIII
- Minutes de Antoine BOBUSSE, 4 décembre 1675 - 1710; MC/ET/XVIII/346 - MC/ET/XVIII/458
  - Direction des créanciers de Mme Inard. 1675, 4 décembre - 1683, 31 mai, 4 décembre 1675 - 31 mai 1683; MC/ET/XVIII/346; registre
    Acte(s) de la même période coté(s) séparément:
    Voir aussi MC/ET/XVIII/323, MC/ET/XVIII/1094.
    Informations complémentaires:
    Direction des créanciers de la veuve Inard et de son fils, avocat au Conseil.
    Actes signés concurremment par Louis Henri Vincent, Antoine Bobusse, Jean Le Chanteur.
    Informations concernant le classement:
    Le niveau inférieur de description, quand il existe, correspond aux minutes d'actes. Toutes les minutes ne sont pas forcément décrites une à une. Les descriptions de ces minutes sont plus ou moins détaillées.
    délibération; Inard (Mme)
    - Direction des créanciers de la veuve Marguerite Inard et de son fils, avocat au Conseil, 4 décembre 1675 - 31 mai 1683; MC/ET/XVIII/346
      Actes à la suite jusqu'au 31 mai 1683
      Origine de l'information:
      Report des actes analysés à l'occasion de l'établissement des répertoires numériques dits 'états numérique' des liasses et registres de minutes. (base de données migrée: voir contexte dans le Plan d’orientation général - Notaires de Paris, guides thématiques du Minutier).
      Date de révision: 2011
      Date de création de la notice: 2011
      compte; Inard, Marguerite; Inard (M.); avocat
  - Minutes. 1676, 7 décembre - 1677, février, 7 décembre 1676 - février 1677; MC/ET/XVIII/347
  - Minutes. 1677, mars - 1677, décembre, mars 1677 - décembre 1677; MC/ET/XVIII/348
  - Minutes. 1678, janvier - 1678, juillet, janvier 1678 - juillet 1678; MC/ET/XVIII/349
    - Déclaration concernant la nation d'Allemagne à l'Université de Paris, 28 juillet 1678; MC/ET/XVIII/349
      Actes signalés par les lecteurs et correspondants du Minutier central des notaires de Paris, 2000-2011 (base de données migrée: voir contexte dans le Plan d’orientation général - Notaires de Paris, guides thématiques du Minutier).
      Date de révision: 2010
      Date de création de la notice: 2005
      déclaration
  - Minutes. 1678, août - 1678, décembre, août 1678 - décembre 1678; MC/ET/XVIII/350; Document détérioré.
  - Minutes. 1679, janvier - 1679, juin, janvier 1679 - juin 1679; MC/ET/XVIII/351; Document détérioré.
    - Déclaration concernant Marie Dolery, femme de Denis Reardan et Mathieu de Molony., 28 juillet 1678; MC/ET/XVIII/351
      Actes signalés par le personnel du Minutier central des notaires de Paris, 2003-2012 (base de données migrée: voir contexte dans le Plan d’orientation général - Notaires de Paris, guides thématiques du Minutier).
      Date de création de la notice: 2004
      déclaration; Irlande; Dolery, Marie; Reardan, Denis; Molony, Mathieu de
    - Déclaration concernant Marie Dolery, 29 mars 1679; MC/ET/XVIII/351
      déclaration; Dolery, Marie
  - Minutes. 1679, juillet - 1679, décembre, juillet 1679 - décembre 1679; MC/ET/XVIII/352; Document détérioré.
  - Minutes. 1680, janvier - 1680, juin, janvier 1680 - juin 1680; MC/ET/XVIII/353
  - Minutes. 1680, juillet - 1680, décembre, juillet 1680 - décembre 1680; MC/ET/XVIII/354
    - Contrat de mariage entre André Raison, organiste de l'abbaye Sainte-Geneviève, rue Saint-Etienne-des-Grès, veuve d'Antoine Marchant, marchand bourgeois de Paris., 20 septembre 1680; MC/ET/XVIII/354
      Musique XVIIe siècle [2407 actes], par Madeleine Jurgens et le personnel du Minutier, 1954-1996 ( fichier papier entièrement dématérialisé; voir contexte dans le Plan d’orientation général - Notaires de Paris, guides thématiques du Minutier).
      Date de création de la notice: 2009
      contrat de mariage; Sainte-Geneviève (abbaye); Saint-Etienne-des-Grès (église); musicien
  - Minutes. 1681, janvier - 1681, avril, janvier 1681 - avril 1681; MC/ET/XVIII/355
  - Minutes. 1681, mai - 1681, août, mai 1681 - août 1681; MC/ET/XVIII/356
  - Minutes. 1681, septembre - 1681, décembre, septembre 1681 - décembre 1681; MC/ET/XVIII/357
  - Minutes. 1682, janvier - 1682, mars, janvier 1682 - mars 1682; MC/ET/XVIII/358; Document détérioré.
  - Minutes. 1682, avril - 1682, juin, avril 1682 - juin 1682; MC/ET/XVIII/359; Document détérioré.
  - Minutes. 1682, juillet - 1682, décembre, juillet 1682 - décembre 1682; MC/ET/XVIII/360; Document détérioré.
  - Minutes. 1683, janvier - 1683, juin, janvier 1683 - juin 1683; MC/ET/XVIII/361; Document détérioré.
  - Minutes. 1683, juillet - 1683, décembre, juillet 1683 - décembre 1683; MC/ET/XVIII/362; Document détérioré.
  - Minutes. 1684, janvier - 1684, avril, janvier 1684 - avril 1684; MC/ET/XVIII/363; Document détérioré.
  - Minutes. 1684, mai - 1684, août, mai 1684 - août 1684; MC/ET/XVIII/364; Document détérioré.
  - Minutes. 1684, septembre - 1684, décembre, septembre 1684 - décembre 1684; MC/ET/XVIII/365; Document détérioré.
  - Minutes. 1685, janvier - 1685, juin, janvier 1685 - juin 1685; MC/ET/XVIII/366; Document détérioré.
  - Minutes. 1685, juillet - 1685, septembre, juillet 1685 - septembre 1685; MC/ET/XVIII/367; Document détérioré.
  - Minutes. 1685, octobre - 1685, décembre, octobre 1685 - décembre 1685; MC/ET/XVIII/368; Document détérioré.
  - Minutes. 1686, janvier - 1686, avril, janvier 1686 - avril 1686; MC/ET/XVIII/369
  - Minutes. 1686, mai - 1686, août, mai 1686 - août 1686; MC/ET/XVIII/370
    - Obligation du sieur Cornilleau en faveur de la veuve de Charles Martin, peintre ordinaire du roi à Paris., 14 juillet 1686; MC/ET/XVIII/370
      Mention dans le répertoire du notaire coté:
      MC/RE/XVIII/8
      Date de création de la notice: 2006
      devis; marché; Tixeranderie (rue de la); Cornilleau (sieur); Martin, Charles; peintre
  - Minutes. 1686, septembre - 1686, décembre, septembre 1686 - décembre 1686; MC/ET/XVIII/371
  - Minutes. 1687, janvier - 1687, mars, janvier 1687 - mars 1687; MC/ET/XVIII/372
  - Minutes. 1687, avril - 1687, juin, avril 1687 - juin 1687; MC/ET/XVIII/373
  - Minutes. 1687, juillet - 1687, décembre, juillet 1687 - décembre 1687; MC/ET/XVIII/374
  - Minutes. 1688, janvier - 1688, juin, janvier 1688 - juin 1688; MC/ET/XVIII/375
  - Minutes. 1688, juillet - 1688, décembre, juillet 1688 - décembre 1688; MC/ET/XVIII/376
  - Minutes. 1689, janvier - 1689, avril, janvier 1689 - avril 1689; MC/ET/XVIII/377
  - Minutes. 1689, mai - 1689, août, mai 1689 - août 1689; MC/ET/XVIII/378
  - Minutes. 1689, septembre - 1689, décembre, septembre 1689 - décembre 1689; MC/ET/XVIII/379
  - Minutes. 1690, janvier - 1690, avril, janvier 1690 - avril 1690; MC/ET/XVIII/380
  - Minutes. 1690, mai - 1690, août, mai 1690 - août 1690; MC/ET/XVIII/381
  - Minutes. 1690, septembre - 1690, décembre, septembre 1690 - décembre 1690; MC/ET/XVIII/382
  - Minutes. 1691, janvier - 1691, avril, janvier 1691 - avril 1691; MC/ET/XVIII/383
  - Minutes. 1691, mai - 1691, août, mai 1691 - août 1691; MC/ET/XVIII/384
  - Minutes. 1691, septembre - 1691, décembre, septembre 1691 - décembre 1691; MC/ET/XVIII/385
  - Minutes. 1692, janvier - 1692, juin, janvier 1692 - juin 1692; MC/ET/XVIII/386
  - Minutes. 1692, juillet - 1692, septembre, juillet 1692 - septembre 1692; MC/ET/XVIII/387
  - Minutes. 1692, octobre - 1692, décembre, octobre 1692 - décembre 1692; MC/ET/XVIII/388
  - Minutes d'actes de réceptions de l'ordre hospitalier du Saint-Esprit. 1692, MC/ET/XVIII/389
    procès-verbal
    - 'Actes capitulaires de réception des chevaliers à l'ordre des hospitaliers du Saint-Esprit de Monpellier[...]à l'hôtel de messire Pierre Egasse Du Boulay vicaire généralissime... '., 26 juillet 1691 - 1er août 1692; MC/ET/XVIII/389
      Actes à la suites jusqu'au 1 août 1692
      voir BNF impr.
      Du Boulay, Pierre Égasse; ecclésiastique
  - Minutes. 1693, janvier - 1693, mars, janvier 1693 - mars 1693; MC/ET/XVIII/390
  - Minutes. 1693, avril - 1693, juin, avril 1693 - juin 1693; MC/ET/XVIII/391
  - Minutes. 1693, juillet - 1693, décembre, juillet 1693 - décembre 1693; MC/ET/XVIII/392
    - Contrat de mariage entre Jacques Laurent, maître des arts en l'université de Paris, et Marie-Françoise Raison, fille d'André Raison, organiste de l'abbaye royale Sainte-Geneviève-du-Mont et du grand couvent des Jacobins, demeurant rue et près l'endroit où était la porte Saint-Jacques, et de Françoise Trahan., 18 novembre 1693; MC/ET/XVIII/392
      contrat de mariage; Sainte-Geneviève (abbaye); Jacobins (couvent des); Saint-Jacques (porte); Ordre des Prêcheurs; musicien; enseignant
  - Minutes. 1694, janvier - 1694, avril, janvier 1694 - avril 1694; MC/ET/XVIII/393
  - Minutes. 1694, mai - 1694, août, mai 1694 - août 1694; MC/ET/XVIII/394
  - Minutes. 1694, septembre - 1694, décembre, septembre 1694 - décembre 1694; MC/ET/XVIII/395
  - Minutes. 1695, janvier - 1695, avril, janvier 1695 - avril 1695; MC/ET/XVIII/396
  - Minutes. 1695, mai - 1695, août, mai 1695 - août 1695; MC/ET/XVIII/397
  - Minutes. 1695, septembre - 1695, décembre, septembre 1695 - décembre 1695; MC/ET/XVIII/398
  - Minutes. 1696, janvier - 1696, avril, janvier 1696 - avril 1696; MC/ET/XVIII/399
  - Minutes. 1696, mai - 1696, août, mai 1696 - août 1696; MC/ET/XVIII/400
  - Minutes. 1696, septembre - 1696, décembre, septembre 1696 - décembre 1696; MC/ET/XVIII/401
  - Minutes. 1697, janvier - 1697, avril, janvier 1697 - avril 1697; MC/ET/XVIII/402
  - Minutes. 1697, mai - 1697, août, mai 1697 - août 1697; MC/ET/XVIII/403
  - Minutes. 1697, septembre - 1697, décembre, septembre 1697 - décembre 1697; MC/ET/XVIII/404
  - Minutes. 1698, janvier - 1698, février, janvier 1698 - février 1698; MC/ET/XVIII/405
  - Minutes. 1698, mars - 1698, avril, mars 1698 - avril 1698; MC/ET/XVIII/406
  - Minutes. 1698, mai - 1698, juin, mai 1698 - juin 1698; MC/ET/XVIII/407
  - Minutes. 1698, juillet - 1698, août, juillet 1698 - août 1698; MC/ET/XVIII/408
  - Minutes. 1698, septembre - 1698, décembre, septembre 1698 - décembre 1698; MC/ET/XVIII/409
  - Minutes. 1699, janvier - 1699, mars, janvier 1699 - mars 1699; MC/ET/XVIII/410
  - Minutes. 1699, avril - 1699, juin, avril 1699 - juin 1699; MC/ET/XVIII/411
    - PASQUIER (Pierre) Prêtre du diocèse de Paris, ci-devant curé de la paroisse Saint-Simon, diocèse de Noyon § Testament de Pierre PASQUIER, 18 avril 1699; MC/ET/XVIII/411
      Fichier dit 'général' XVIIe-XVIIIe siècles, par le personnel du Minutier, 1954-1999 ( fichier papier entièrement dématérialisé; voir contexte dans le Plan d’orientation général - Notaires de Paris, guides thématiques du Minutier).
      Date de révision: 2011-2012
      Date de création de la notice: 2010
      testament; Pasquier, Pierre
  - Minutes. 1699, juillet - 1699, novembre, juillet 1699 - novembre 1699; MC/ET/XVIII/412
    - Inventaire après décès de Françoise Trahan, à la requête d'André Raison, organiste de l'abbaye Sainte-Geneviève, rue Saint-Jacques, son mari., 17 septembre 1699; MC/ET/XVIII/412
      Instruments de musique: un clavecin prisé 80 livres.
      inventaire après décès; Saint-Jacques (rue); musicien
  - Minutes. 1699, décembre, décembre 1699; MC/ET/XVIII/413
  - Minutes. 1700, janvier - 1700, mars, janvier 1700 - mars 1700; MC/ET/XVIII/414
    - Courtier (Pierre) marchand Joaillier rue du Four § Rachat, 10 janvier 1700; MC/ET/XVIII/414
      Artisans XVIIIe siècle, par M. Rambaud et C. Grodecki, 1956-1977 ( fichier papier entièrement dématérialisé; voir contexte dans le Plan d’orientation général - Notaires de Paris, guides thématiques du Minutier).
      Courtier, Pierre
    - Maucler (Henri Nicolas), peintre, rue Saint-Jacques § quittance, 1er février 1700; MC/ET/XVIII/414
      quittance; Maucler, Henri Nicolas
    - relieur et doreur (apprentissage) § Contrat pour 3 ans, entre Guillaume Remy et Robert Deslomiers, maître relieur et doreur, au profit de Robert Savary, âgé de 13 ans, neveu de Guillaume. Logé, nourri, blanchi, S.d.d., 4 février 1700; MC/ET/XVIII/414
    - De(s)lonniers (Robert) maître relieur et doreur rue des Sept Voies § apprentissage, 4 février 1700; MC/ET/XVIII/414
      contrat d'apprentissage; Lonniers, Robert
    - Quittance et procuration de Pierre Cailleteau, architecte et dessinateur des bâtiments du roi, demeurant à Versailles., 11 février 1700; MC/ET/XVIII/414
      Histoire de l'art, 1700-1750, études XIII à XXXIX (env. 7.500 actes), par Mireille Rambaud, 1966-1975 (fichier papier entièrement dématérialisé; voir contexte dans le Plan d’orientation général - Notaires de Paris, guides thématiques du Minutier).
      Date de création de la notice: 2007
      quittance; procuration; Versailles (Yvelines); Cailleteau dit Lassurance, Pierre (1655-1724); architecte; dessinateur
    - Barrassy (Claude) maître tapissier, juré en charge rue Michel Le Comte § apprentissage, 21 février 1700; MC/ET/XVIII/414
      contrat d'apprentissage; Barrassy, Claude
    - Moraud (Antoine) maître tapissier, juré en charge rue Comtesse d'Artois § apprentissage, 21 février 1700; MC/ET/XVIII/414
      contrat d'apprentissage; Moraud, Antoine
    - Normandeau (Charles) maître et marchand tapissier rue des Carmes § apprentissage, 21 février 1700; MC/ET/XVIII/414
      contrat d'apprentissage; Normandeau, Charles
    - Tapissier (apprentissage) § Contrat pour 6 ans, entres Jean Gonfrey, maître couvreur de maisons, et Charles Normandeau, maître tapissier, au profit de Daniel Bouteille, âgé de 17 ans, pupille de J. Gonfrey. Logé, nourri, blanchi. Moyennant 200 livres, 21 février 1700; MC/ET/XVIII/414
    - Chantereau (Jean Claude) horloger rue de la Vieille Draperie § Mariage de .., 14 mars 1700; MC/ET/XVIII/414
      contrat de mariage; Chantereau, Jean Claude
    - Alexandre (Jean) tailleur de pierres fg. Saint Marcel § désistement, 15 mars 1700; MC/ET/XVIII/414
      Alexandre, Jean
    - Gourdant (Claude), maître peintre, sur le pont Notre-Dame § Transport de rente, 16 mars 1700; MC/ET/XVIII/414
      transport de droits; Gourdant, Claude
    - Devis et marché de serrurerie qu'il convient de faire dans un bâtiment en construction du couvent des Feuillants sis rue Saint-Honoré, à la demande des révérends pères et de mme. de Choisy, par Jacques Miché, architecte. Les travaux seront réalisés par Gilles Dauber, maître serrurier, demeurant rue Bordet, paroisse Saint-Etienne-du-Mont., 24 mars 1700; MC/ET/XVIII/414
      devis; marché; Bordet (rue); Feuillants (couvent des); Saint-Honoré (rue); Choisy (Mme de); Miché, Jacques; architecte; serrurier
    - Daubet (Gilles) maître serrurier rue Bordet § Devis et marché, 24 mars 1700; MC/ET/XVIII/414
      devis; marché; Daubet, Gilles
    - Miché (sieur) architecte à Paris § devis et marché, 24 mars 1700; MC/ET/XVIII/414
      devis; marché; Miché, M.
    - Langlois (François) marchand tapissier rue d'Orléans § reconnaissance, 27 mars 1700; MC/ET/XVIII/414
      reconnaissance; Langlois, François
    - Courtier (Pierre) marchand mercier Joaillier rue du Four § ratification, 28 mars 1700; MC/ET/XVIII/414
    - Fillion (François) maître maçon Cloître des Bernardins § devis et marché (réparations), 29 mars 1700; MC/ET/XVIII/414
      devis; marché; Fillion, François
    - Millet (Bastien) maître sculpteur architecte à Nancy § Mariage de la fille de feu .., 7 février 1750; MC/ET/XVIII/414
      contrat de mariage; Millet, Bastien
  - Minutes. 1700, avril - 1700, juin, avril 1700 - juin 1700; MC/ET/XVIII/415
    - Miché (Jacques) architecte juré expert rue du Murier § Constitution et marché, 23 avril 1700; MC/ET/XVIII/415
      marché; Miché, Jacques
    - Levesque (Paul), marchand orfèvre, faubourg Saint-Marcel, rue d'Orléans § Constitution, 28 avril 1700; MC/ET/XVIII/415
      constitution de rente; Levesque, Paul
    - Filassier (Pierre) maître potier d'étain rue Mondétour § bail à .., 9 mai 1700; MC/ET/XVIII/415
      bail; Filassier, Pierre
    - Quittance de Nicolas Jacquesson, maître faiseur d'instruments à Saint-Germain-des-Prés., 29 juin 1700; MC/ET/XVIII/415
      quittance; Saint-Germain-des-Prés (hameau); facteur d'instruments de musique
  - Minutes. 1700, juillet - 1700, septembre, juillet 1700 - septembre 1700; MC/ET/XVIII/416
  - Minutes. 1700, octobre - 1700, décembre, octobre 1700 - décembre 1700; MC/ET/XVIII/417
    - Duhamel (Pierre), marchand orfèvre, rue de la Juiverie § Transport de rentes, 20 octobre 1700; MC/ET/XVIII/417
      transport de droits; Duhamel, Pierre
    - Levavasseur (Jean) serrurier rue Mouffetard § Inventaire après le décès de la femme de .., 18 novembre 1700; MC/ET/XVIII/417
      inventaire; Levavasseur, Jean
    - Bail. Pierre Renard, l'un des hautes-contre de la musique de la chambre de Monsieur, duc d'Orléans, place Maubert., 21 novembre 1700; MC/ET/XVIII/417
      bail; Maubert (place); musicien
    - Le Beuf (Louis) maître ciseleur Enclos de Saint-Jean de Latran § ratification de délégation, 1er décembre 1700; MC/ET/XVIII/417
      Le Beuf, Louis
    - Petit (Jacques) maître serrurier Ile Notre Dame § bail, 27 décembre 1700; MC/ET/XVIII/417
      bail; Petit, Jacques
    - Compere (Nicolas) menuisier Rue Saint-Germain-l'Auxerrois § apport, 28 décembre 1700; MC/ET/XVIII/417; fol., 417
      Compere, Nicolas
  - Minutes. 1701, janvier - 1701, avril, janvier 1701 - avril 1701; MC/ET/XVIII/418
    - Bence (Nicolas) maître maçon rue Saint-Antoine § Désistement, 2 janvier 1701; MC/ET/XVIII/418
      Bence, Nicolas
    - Compte des héritiers de Germain Soubrier, architecte des bâtiments du roi, demeurant rue du Four., 7 janvier 1701; MC/ET/XVIII/418
      compte; Four (rue du); Soubrier, Germain; architecte
    - Poisson (Jean) [architecte] juré expert du Roi à Paris § arbitre au différend Compromis, 21 janvier 1701; MC/ET/XVIII/418
      Poisson, Jean
    - Guernier (Jacques) [architecte] juré expert du Roi à Paris § arbitre au différend Compromis, 21 janvier 1701; MC/ET/XVIII/418
      Guernier, Jacques
    - Berguand (François), marchand orfèvre, à Paris § Consentement de mariage, 4 février 1701; MC/ET/XVIII/418
      contrat de mariage; Berguand, François
    - Brisson (Claude) maître menuisier; rue du Bac § apprentissage, 6 février 1701; MC/ET/XVIII/418
      contrat d'apprentissage; Brisson, Claude
    - Menuisier (apprentissage) § Contrat pour 6 ans, entre Adet Dumoustier, compagnon charpentier, et Claude Brisson, maître menuisier, au profit de Jean François Dumoustier, âgé de 15 ans, fils d'Adpt, logé, nourri, un demi setier de vin à partir de la deuxième année, moyennant 120 livres, 6 février 1701; MC/ET/XVIII/418
      contrat d'apprentissage; Dumoustier, Adet; Brisson, Claude; Dumoustier, Jean François
    - Goupy (André) maître menuisier rue Saint-Etienne des Grez § Mainlevée, 10 février 1701; MC/ET/XVIII/418
      Goupy, André
    - Labbé (François) maître coutelier rue de la Tissanderie § titre nouvel, 25 février 1701; MC/ET/XVIII/418
      titre nouvel; Labbé, François
    - Leclair (Pierre) maître fondeur rue de la Feronnerie § Compromis entre .. et l'abbaye de Sainte-Geneviève au Mont de P. (travaux dans l'oratoire du dortoir), 27 février 1701; MC/ET/XVIII/418
      Leclair, Pierre
    - Loir (Alexis), marchand orfèvre, à Paris, arbitre les différends § Compromis, 27 février 1701; MC/ET/XVIII/418
      Loir, Alexis
    - Duhamel (Pierre), marchand orfèvre joaillier, rue de la Juiverie § Comptes de communauté et de tutelle, 6 mars 1701; MC/ET/XVIII/418
      compte; Duhamel, Pierre
    - Duhamel (Pierre), fils, marchand orfèvre joaillier, à Paris § Compte de communauté et de tutelle, 6 mars 1701; MC/ET/XVIII/418
    - Bouteille (Daniel) tapissier rue des Carmes § procuration, 26 mars 1701; MC/ET/XVIII/418
      procuration; Bouteille, Daniel
    - Lefebure (François), maître peintre, place Maubert § Inventaire après le décès de .., 21 avril 1701; MC/ET/XVIII/418
      inventaire; Lefebure, François
    - Contrat pour 2 ans entre Marie Allard, veuve de François Houatte, graveur du roi, et Michel Dossier, graveur du roi, au profit de Jean Houatte, âgé de 19 ans. Celui-ci sera payé 6 livres par mois., 23 avril 1701; MC/ET/XVIII/418
      contrat de travail; Allard, Marie; Dossier, Michel; Houatte, François; Houatte, Jean; graveur
    - Cosson (Pierre) maître serrurier grande rue du fg. Saint-Victor § apprentissage, 26 avril 1701; MC/ET/XVIII/418
      contrat d'apprentissage; Cosson, Pierre
    - Serrurier (apprentissage) § Contrat pour 3 ans, entre Elisabeth Pousset, veuve René Fleury, et Pierre Cosson, maître serrurier, au profit de Louis Fleury, âgé de 24 ans, fils de René. Logé, nourri, blanchi. S.d.d., 26 avril 1701; MC/ET/XVIII/418
  - Minutes. 1701, mai - 1701, août, mai 1701 - août 1701; MC/ET/XVIII/419
    - Marché fait par Quentin Fuet, maître serrurier, pour la construction de clôtures aux deux côté du sanctuaire de l'église Saint-Médard (absence de plans ou dessins)., 3 mai 1701; MC/ET/XVIII/419
      marché; Saint-Médard (église); Fuet, Quentin; serrurier
    - Rachat par la veuve de Charles Martin, peintre ordinaire du roi, demeurant à Paris (voir également un certificat à la date du 6 mai 1701)., 7 mai 1701; MC/ET/XVIII/419
      acte de vente; Martin, Charles; peintre
    - Montel (Léonard) maçon rue Saint-Victor § Mariage de .., 14 mai 1701; MC/ET/XVIII/419
      contrat de mariage; Montel, Léonard
    - Defarcy (François) marchand tapissier à Paris § Rachat, 20 juin 1701; MC/ET/XVIII/419
      Defarcy, François
    - Houssin (Ignace) maçon rue Saint-Victors § Constitution et rachat, 22 juin 1701; MC/ET/XVIII/419
      constitution de rente; Houssin, Ignace
    - Trochon (Barthélemy) maître serrurier à Paris § Mariage du fils de feu .., 2 juillet 1701; MC/ET/XVIII/419
      contrat de mariage; Trochon, Barthélemy
    - Trochon (Nicolas) Serrurier rue d'Orléans § Mariage de .., 2 juillet 1701; MC/ET/XVIII/419
      contrat de mariage; Trochon, Nicolas
    - Bigoureau (Jean) marchand mercier grossier joaillier place Maubert § apprentissage, 18 juillet 1701; MC/ET/XVIII/419
      contrat d'apprentissage; Bigoureau, Jean
    - Joaillier (apprentissage) § Contrat pour 3 ans, entre Hector Breant Clerc, et Jean Bigoureau, marchand joaillier, au profit de Joseph Bréant, frère de Hector. Nourri, logé, blanchi. Moyennant 500 livres, 18 juillet 1701; MC/ET/XVIII/419
  - Minutes. 1701, septembre - 1701, décembre, septembre 1701 - décembre 1701; MC/ET/XVIII/420
    - LE BASQUE (Antoine) Bijoutier Rue Saint-Honoré § Alloué chez .., 8 septembre 1701; MC/ET/XVIII/420
      Le Basque, Antoine
    - BIJOUTIER (Alloué) § Alloué de ARNOULD (Pierre) âgé de 12 ans pour 3 ans, chez LEBASQUE (Antoine) qui le nourri blanchi moyennant 100 livres., 8 septembre 1701; MC/ET/XVIII/420
    - OEULLEIT (Marianne) Enlumineuse Rue Gallande § Mise en alloué chez .., 12 septembre 1701; MC/ET/XVIII/420
      Oeulleit, Marianne